臺灣士林地方法院刑事判決　　　　　　　　　　　　　　九十年度易字第七七一號
　　公　訴　人　臺灣士林地方法院檢察署檢察官
　　被　　　告　甲○○
右列被告因毒品危害防制條例案件，經檢察官提起公訴（九十年度毒偵字第一一六二
、一二三九、一四三九、一五０四號），本院判決如左：
    主  文
甲○○連續施用第二級毒品，累犯，處有期徒刑柒月。
扣案之安非他命壹包驗餘淨重壹點壹肆公克，安非他命伍包，驗餘淨重點壹公克
暨含安非他命殘渣之分裝袋個及吸管肆支（所含安非他命均量微無法秤重，且與分
裝袋、吸管均無法分離）均沒收銷燬之，另扣案之分裝袋壹個（法務部調查局標M-）
沒收。
    事  實
一、甲○○前有多次違反麻醉藥品管理條例之前科，其中於民國八十六年間違反前開
    管理條例案件，經法院判處有期徒刑八月確定，並於民國八十八年五月九日縮刑
    期滿，執行完畢。又因施用第二級毒品安非他命，先後經二次觀察勒戒後，均認
    無繼續施用傾向，而由台灣士林地方法院檢察署檢察官分別八十八年九月二日、
    八十八年十一月二十四日，各以八十八年毒偵字第二六六號、八十八年毒偵字第
    八五四號為不起訴處分，嗣甲○○復施用毒品，經本院裁定強制戒治（於八十九
    年十二月六日停止戒治，九十年五月二十三日戒治期滿），該次三犯毒品危害防
    制條例案件，並經本院以八十九年簡字第一四三四號判處有期徒刑五月。詎甲○
    ○經二次觀察勒戒、一次強制戒治後，猶無悔悟，竟另基於施用第二級毒品安非
    他命之概括犯意，自九十年六月初某日起至九十年八月二十七日晚上止，在其台
    北市○○路○段二五五巷五十弄二五號居處、前開居處附近公廁及其友人位於台
    北市內湖區山上之住處，以將第二級毒品安非他命置於吸食器或燈泡內再用火燒
    烤使成煙霧狀後以吸管吸取該煙氣之方式，連續多次施用，平均二、三天施用一
    次。嗣先於九十年六月二十一日晚上十時四十五分，經警在台北市○○區○○路
    二八號方福進住處查獲，並扣得含有安非他命殘渣之分裝袋一個。復於九十年七
    月五日下午四時五十五分許，為警在台北市○○區○○街一四０巷四六號前查獲
    ，並扣得安非他命一包淨重一．一七公克（取０．０三公克鑑驗已用罄，餘一．
    一四公克）。再於九十年八月二十日下午五時四十分，在台北市○○路○段二五
    五巷五十弄二五號其居處查獲，並扣得含安非他命殘渣之分裝袋二個、含安非他
    命殘渣之吸管四支及用以施用安非他命之分裝袋一個。復於九十年八月二十九日
    晚上十一時四十分，在台北市○○路○段二五五巷口查獲，並扣得安非他命五包
    （總淨重三‧一八公克，每包各取○‧○一公克化驗，已鑑析用罄，餘三‧一三
    公）。
二、案經台北縣警察局內湖分局報告臺灣地方法院檢察署檢察官偵查起訴。
    理  由
一、右揭犯罪事實，業據被告甲○○於本院審理時自白不諱，而被告歷次為警查獲所
    採集之尿液，經送鑑驗均呈安非他命陽性反應一情，有台北市立療養院煙毒尿液
    檢驗報告書、法務部調查局檢驗通知書附卷可稽。查獲之疑似安非他命之物，及
    疑似含有安非他命殘渣之吸管及塑膠袋，經送驗，確係安非他命暨含有安非他命
    殘渣等情，有毒品初步鑑驗報告單、台北市政府警察局鑑驗通知書、法務部調查
    局檢驗通知書，此外並有台北市政府警察局內湖分局實施檢查紀錄可稽。而被告
    有前述因施用毒品，分經觀察勒戒、強制戒治，並為台灣士林地方法院檢察署檢
    察官不起訴處分，及本院判刑之部分，復有台灣士林地方法院檢察署檢察官八十
    八年毒偵字第二六六號、八十八年毒偵字第八五四號不起訴處分書，本院八十九
    年簡字第一四三四號簡易判決在卷可參，另被告經送強制戒治，於八十九年十二
    月六日停止戒治，於九十年五月二十三日戒治期滿，復有人犯查訊表在卷可參。
    堪認被告確有三犯施用第二級毒品安非他命之犯行後再犯施用第二級毒品安非他
    命之犯行無訛。本件事證明確，被告犯行洵堪認定，應依法論科。
二、查安非他命為毒品危害防制條例所謂之第二級毒品，觀諸該條例第二條第二項第
    二款規定甚明。核被告所為係犯毒品危害防制條例第十條第二項施用第二級毒品
    罪。其施用前後非法持有安非他命之低度行為，應為施用之高度行為所吸收，不
    另論罪。其多次施用第二級毒品安非他命之行為，時間緊接，構成要件相同，顯
    係基於概括犯意為之，應依連續犯之規定論以一罪，並加重其刑。被告前有事實
    欄所述犯罪科刑之執行情形，此有台灣高等法院檢察署刑案記錄簡覆表一份在卷
    可稽，其於刑之執行完畢，五年內再犯有期徒刑以上之刑之罪，為累犯，依法遞
    加重其刑。爰審酌被告已曾因施用安非他命犯行，受觀察勒戒、強制戒治處分，
    猶不知真切悛悔，戒絕惡習，再犯本罪，惡性較重及其施用期間、次數、犯後態
    度等一切情狀，量處如主文所示之刑。
三、扣案之安非他命一包淨重一．一七公克，取０．０三公克鑑驗用罄，餘一．一四
    公克及安非他命五包，總淨重三‧一八公克，每包各取○‧○一公克化驗，鑑析
    用罄，餘三‧一三公克，除鑒析用罄部分，業已滅失，無從諭知沒收銷燬外，餘
    均屬違禁物，不問屬於犯人與否，均應依毒品危害防制條例第十八條第一項前段
    之規定，均諭知沒收銷燬之。另含安非他命殘渣之分裝袋三個及吸管四支，因安
    非他命殘渣已與上開器物無從分離而分別處理，自應併依違禁物不問犯人與否，
    均依毒品危害防制條例第十八條第一項前段諭知沒收銷燬之，至塑膠袋一個（法
    務部調查局標M-），則為被告所有，且供施用非他命之用，此業據被告陳明，此
    應依刑法第三十八條第一項第二款諭知沒收。
四、又原起訴檢察官認被告自九十年一月間起施用安非他命，惟業經蒞庭檢察官將被
    告施用安非他命之起日更正為自九十年六月初起施用，依檢察一體原則，此部分
    業據蒞庭檢察官更正，則本院自無庸就原起訴九十年一月起至九十年六月初止之
    施用安非他命犯行，另為不另為無罪諭知，附此敘明。
五、據上論斷，應依刑事訴訟法第二百九十九條第一項前段，毒品危害防制條例第十
    條第二項、第十八條第一項前段，刑法第十一條、第五十六條、第三十八條第一
    項第二款、第四十七條，罰金罰鍰提高標準條例第二條，判決如主文。
本案經檢察官林聰良到庭執行職務
中      華      民      國      九十一      年      二      月  四    日
                                        臺灣士林地方法院刑事第一庭
                                            法  官  江  翠  萍
右正本證明與原本無異。
如不服本判決，應於判決送達後十日內，向本院提出上訴狀。
                                            書記官  范  淑  芬
中      華      民      國      九十一      年      二      月    八    日
附錄論罪法條：
毒品危害防制條例第十條第二項：
  施用第二級毒品者，處三年以下有期徒刑。
